- def:
  - sseq:
    - - - sense
        - dt:
          - - text
            - '{bc}to {a_link|accept}'
          sn: '1'
    - - - sense
        - dt:
          - - text
            - '{bc}to {a_link|approve}'
          sn: '2'
  fl: transitive verb
  hwi:
    hw: aceptar
    prs:
    - sound:
        audio: acept02sp
  meta:
    id: aceptar
    lang: es
    offensive: false
    section: alpha
    sort: '2600246000'
    src: spanish
    stems:
    - aceptar
    uuid: 2ee55428-35fd-4043-9641-28e9f1463239
  shortdef:
  - to accept
  - to approve
  suppl:
    cjts:
    - cjfs:
      - aceptando
      - aceptado
      cjid: gppt
    - cjfs:
      - acepto
      - aceptas
      - acepta
      - aceptamos
      - "acept\xE1is"
      - aceptan
      cjid: pind
    - cjfs:
      - aceptaba
      - aceptabas
      - aceptaba
      - "acept\xE1bamos"
      - aceptabais
      - aceptaban
      cjid: pret
    - cjfs:
      - "acept\xE9"
      - aceptaste
      - "acept\xF3"
      - aceptamos
      - aceptasteis
      - aceptaron
      cjid: pprf
    - cjfs:
      - "aceptar\xE9"
      - "aceptar\xE1s"
      - "aceptar\xE1"
      - aceptaremos
      - "aceptar\xE9is"
      - "aceptar\xE1n"
      cjid: futr
    - cjfs:
      - "aceptar\xEDa"
      - "aceptar\xEDas"
      - "aceptar\xEDa"
      - "aceptar\xEDamos"
      - "aceptar\xEDais"
      - "aceptar\xEDan"
      cjid: cond
    - cjfs:
      - acepte
      - aceptes
      - acepte
      - aceptemos
      - "acept\xE9is"
      - acepten
      cjid: psub
    - cjfs:
      - aceptara
      - aceptaras
      - aceptara
      - "acept\xE1ramos"
      - aceptarais
      - aceptaran
      cjid: pisb1
    - cjfs:
      - aceptase
      - aceptases
      - aceptase
      - "acept\xE1semos"
      - aceptaseis
      - aceptasen
      cjid: pisb2
    - cjfs:
      - aceptare
      - aceptares
      - aceptare
      - "acept\xE1remos"
      - aceptareis
      - aceptaren
      cjid: fsub
    - cjfs:
      - he aceptado
      - has aceptado
      - ha aceptado
      - hemos aceptado
      - "hab\xE9is aceptado"
      - han aceptado
      cjid: ppci
    - cjfs:
      - "hab\xEDa aceptado"
      - "hab\xEDas aceptado"
      - "hab\xEDa aceptado"
      - "hab\xEDamos aceptado"
      - "hab\xEDais aceptado"
      - "hab\xEDan aceptado"
      cjid: ppsi
    - cjfs:
      - hube aceptado
      - hubiste aceptado
      - hubo aceptado
      - hubimos aceptado
      - hubisteis aceptado
      - hubieron aceptado
      cjid: pant
    - cjfs:
      - "habr\xE9 aceptado"
      - "habr\xE1s aceptado"
      - "habr\xE1 aceptado"
      - habremos aceptado
      - "habr\xE9is aceptado"
      - "habr\xE1n aceptado"
      cjid: fpin
    - cjfs:
      - "habr\xEDa aceptado"
      - "habr\xEDas aceptado"
      - "habr\xEDa aceptado"
      - "habr\xEDamos aceptado"
      - "habr\xEDais aceptado"
      - "habr\xEDan aceptado"
      cjid: cpef
    - cjfs:
      - haya aceptado
      - hayas aceptado
      - haya aceptado
      - hayamos aceptado
      - "hay\xE1is aceptado"
      - hayan aceptado
      cjid: ppfs
    - cjfs:
      - hubiera aceptado
      - hubieras aceptado
      - hubiera aceptado
      - "hubi\xE9ramos aceptado"
      - hubierais aceptado
      - hubieran aceptado
      cjid: ppss1
    - cjfs:
      - hubiese aceptado
      - hubieses aceptado
      - hubiese aceptado
      - "hubi\xE9semos aceptado"
      - hubieseis aceptado
      - hubiesen aceptado
      cjid: ppss2
    - cjfs:
      - hubiere aceptado
      - hubieres aceptado
      - hubiere aceptado
      - "hubi\xE9remos aceptado"
      - hubiereis aceptado
      - hubieren aceptado
      cjid: fpsb
    - cjfs:
      - '-'
      - acepta
      - acepte
      - aceptemos
      - aceptad
      - acepten
      cjid: impf
